### Teilnehmer: 
Felix Naumann,
Anja Jentzsch,
Felix Niemeyer,
Moritz Finke,
Sebastian Brückner,
Christian Dullweber,
Alexander Lehmann,
Virginia Weidhaas,

### Kooperationstreffen am 1.11.2013
 Welcher Raum wird verwendet? Seminarraum, Projektraum, d school?
 Agenda überlegen, Vorschlag:
1) Vorstellungsrunde (Wo kommen wir her, größtes Softwareprojekt bisher
2) Wikidata +Team-Vorstellung, woran wird aktuell gearbeitet?
3) kleine HPI Führung in Pause
4) Allgemeines über das Bachelorprojekt (Naumann)
5) Teilprojektideen vorstellen (alle)
6) Organisatorisches (Wann nächstes Meeting, wie oft?, github Repo zeigen)

**TO DO:** Frau Heinrich wegen Keksen fragen. Kaffe, Wasser ggf. am Lehrstuhl.

 Die Gäste am Empfang abholen 
(**TO DO:** Empfang Bescheid sagen, dass sie uns anrufen)

**TO DO:** Jemand macht Sitzungsleitung, führt durch die Agenda etc -> festlegen.

**TO DO:** Folien für Themen erstellen.

Bis dahin sich Gedanken zu Vorschlägen machen, damit dann darüber diskutiert werden kann.


Strategie bis dahin: Pair Programming.

### Server
 **TO DO:** Lukas Schulze fragen wegen Server nach außen, der immer verfügbar ist  und bleibt. Er muss online bleiben wegen der Mailingliste.

### Beamer
 Ein neuer Beamer wird vorerst nicht angeschafft, man kann sich den Beamer bei Frau Heinrich ausleihen.

### Rollen
**TO DO:** Rolle des Teamleiters noch zu vergeben, Informationen ins wiki eintragen.

### Repo
Unser Wiki ist das Hauptwiki für Dokumentation und Tickets, bei weiteren benötigten Repos an Anja wenden.

### Teambuilding 
**TO DO:** Toni und Anja mit einplanen, Doodle erstellen,Kosten herausfinden.
